---
title: "Lab 1: Séries de TV"
author: "André Victor de Andrade Lopes"
date: "6 de maio de 2018"
output:
  html_document:
    code_folding: hide
    theme: flatly
    toc: yes
    toc_depth: 3
    toc_float: yes
---
<link href="https://fonts.googleapis.com/css?family=Roboto" rel="stylesheet">

<style type="text/css">
body {
    font-family: "Roboto", sans-serif;
}
body, td {
   font-size: 14px;
}
h1, h2, h3 {
    font-weight: bold;
}
code.r{
  font-size: 11px;
}
</style>
```{r setup, include=FALSE, echo=FALSE}
knitr::opts_chunk$set(echo = TRUE)
knitr::opts_chunk$set(comment=NA, fig.width=8, fig.align='center', fig.env='marginfigure')
library(tidyverse)
library(here)
library(ggplot2)
library(ggtech)
library(gridExtra)
library(grid)

theme_set(theme_bw())
theme_update(plot.title = element_text(hjust = 0.5))
theme_update(title = element_text(family = 'Helvetica'))
```

#Os Dados
Os dados utilizados foram extraidos do IMDB em Julho de 2017. Eles estão disponíveis em uma tabela csv que também está no repositório (data/series_from_imdb.csv). <br />

Cada linha da tabela é referente a média de avaliação de um episódio de uma série no IMDB dados. Cada linha é composta por: Nome da série, Episódio (em relação ao total da série), Episódio (em relação a temporada), Temporada, URL (link para a pagina do IMDB), Média de avaliação, Total de Votos, e uma sequencia de valores rx, onde 1<=r<=10, rx representando a proporção dos votos com a nota x. 
No total, há dados sobre 511 séries, totalizando 32.070 episódios.

```{r cars}
dados = read_csv(here("data/series_from_imdb.csv"), 
                    progress = FALSE,
                    col_types = cols(series_name = col_character(), 
                                     episode = col_character(), 
                                     url = col_character(),
                                     season = col_character())) 

series = dados %>%
           group_by(series_name) %>%
            summarise(n = n(),
                      max_user_votes = max(user_votes),
                      min_user_votes = min(user_votes),
                      seasons = max(season))

```

#1. Quanto maior o numero de temporadas, maior a média de avalição de uma série?
Quando uma série dura muito tempo, o que acredita é que apenas as pessoas que realmente gostam da série, continuam assistindo. Mas, isso quer dizer que a média geral da série será mais alta? 

Primeiro agrupamos o conjunto de dados pelo nome da série e juntamos a ele a quantidade de episódios da série, numero de temporadas e a média geral da série (média das avaliações de cada episódio).
Ou seja, cada ponto do gráfico abaixo é referente a uma série que tem x temporadas cuja média das avaliações é y.
```{r}
dados_temporadas = dados %>%
            group_by(series_name) %>%
            summarise(n = n(),
                      seasons = max(season),
                      mean_rating= mean(user_rating))
ggplot(dados_temporadas,
       aes(seasons, 
           mean_rating,
           color= mean_rating)) +
    geom_point(alpha = .6) +
    labs(x = "Quantidade de temporadas",
         y = "Média de avaliação da série",
         color = "Média de avaliação da série")+
    theme(legend.position="bottom") 
```
Como os pontos estão muito juntos, a teoria de uma relação entre a quantidade de temproadas e a média geral fica um pouco dificil de ser elaborada. Embora pareça ter uma correlação positiva até a quinta temporada. Porém vamos tentar ver essa distribuição com um boxplot:
Em rosa está o valor do primeiro quartil.
```{r, warning = FALSE}
primeiro_quartil <- function(x){
   return(c(y = unname(quantile(x, 0.25)), label = round(unname(quantile(x, 0.25)), digits=2)))
}

ggplot(dados_temporadas,
       aes(seasons,
           mean_rating),
       color='dodgerblue3') +
    geom_boxplot() + 
    stat_summary(fun.data = primeiro_quartil,
                 geom = "text",
                 alpha = .7,
                 color='deeppink3',
                 aes(hjust=-0.2,
                     vjust=1.3,
                     size= 2)) + 
    labs(x = "Quantidade de temporadas",
         y = "Média de avaliação da série") + 
        theme(legend.position="none") 

```
Com ajuda do boxplot, podemos perceber um comportamento: a posição do primeiro quartil parece subir, até chegar na quinta temporada onde começa a descer. <br />
A partir de tentativa e erro, estimei uma função para tentar aproximar o valor do primeiro quartil dos valores:  F(x) = -0.03*(x-5)² + 7.85. <br />
Essa função representa uma parábola com o vertice em (5, 7.85).
```{r}
ggplot(dados_temporadas, aes(seasons, mean_rating)) +
    geom_boxplot() +
    stat_function(fun = function(x) -0.03*(x - 5)^2  + 7.85,
                  color="red") + 
    stat_summary(fun.data = primeiro_quartil, 
                 geom = "text",
                 alpha = .7,
                 color='deeppink3',
                 aes(hjust=-0.2,
                     vjust=1.3,
                     size= 2)) + 
    labs(x = "Quantidade de temporadas",
         y = "Média de avaliação da série") + 
        theme(legend.position="none") 

```
Se temos que a média geral de cerca de 75% dos programas estão acima do valor da função e ela cresce até x = 5, ou seja, até a quinta temporada, temos que, se a serie dura até 5 temporadas, quanto maior o numero de temporadas, maior a média geral. Porém se a série dura mais que isso, a premissa não é verdadeira. <br *>
Por tanto, a ideia é que a série tenha uma quantidade de temporadas suficientes para desenvolver a história e os personagens, mas que não se prolongue desnecessariamente. <br/>

Podemos ver os valores estimados da função em comparação com o verdadeiro valor e o erro proporcional da aproximação em relação ao valor real.
```{r}

dados_temporadas_grouped <- dados_temporadas %>%
    group_by(seasons) %>%
    summarise(real= unname(quantile(mean_rating,
                                    0.25)))
    
comparacao <- data.frame(seasons=c(1, 2, 3, 4, 5, 6, 7,8,9))
comparacao <- transform(comparacao, aproximado = -0.03*(seasons - 5)^2  + 7.85)
comparacao <- merge(comparacao, dados_temporadas_grouped,by="seasons")
comparacao <- transform(comparacao, erro_proporcional = round(abs(real-aproximado)/real ,
                                                              digits= 2))

comparacao
```
Embora a função não seja ótima, o erro proporcional dos valores aproximados para com o valor real é bem pequeno. Cheganos a cerca de 3% no pior caso (oitava temporada). 


Adicionalmente, podemos ver a correlação linear entre a quantidade de temporadas e média geral.
```{r}
dados_temporadas$seasons = as.numeric(dados_temporadas$seasons)
cor(dados_temporadas$seasons, dados_temporadas$mean_rating);

```
Como era esperado após a analise dos gráficos, não é possível dizer que existe uma correlação linear forte. Ainda sim, essa correlação, mesmo que fraca, é positiva. 

#2. Séries canceladas na primeira temporada apresentam uma média decrescente ao logo da temporada?
Para a analise, iremos filtrar os dados para exibir apenas as séries que foram canceladas na primeira temporada. <br />
Essa informação não está explicita na tabela, porém o link para a página no IMDB esta disponível. A partir do link podemos checar o ano de término da série e informações sobre a série (como por exemplo, o caso de ser uma série limitada onde só há uma temporada). A partir de então, foram selecionadas 10 séries canceladas para serem utilizadas na analise. <br />
Dividiremos as séries em dois grupos para uma melhor visualização dos gráficos
```{r}
canceladas1 = c('How To Live With Your Parents', 'Jane By Design', 'Limitless', 'Selfie', 'Shit My Dad Says')
canceladas2 = c('State Of Georgia', 'Terra Nova','The New Normal', 'The Secret Circle', 'Zero Hour')
dados_canceladas1 <- dados %>% 
    filter(series_name %in% canceladas1) 
dados_canceladas2 <- dados %>% 
    filter(series_name %in% canceladas2) 
dados_canceladas = rbind(dados_canceladas1, dados_canceladas2)

ggplot(dados_canceladas1,
       aes(x = series_ep,
           y= user_rating,
           color=series_name)) +
        geom_line() + 
    labs(x = "Episódio",
         y = "Avaliação do episódio",
         color = "Série") + 
        theme(legend.position="bottom") 

ggplot(dados_canceladas2,
       aes(x = series_ep,
           y = user_rating,
           color=series_name)) +
        geom_line() + 
    labs(x = "Episódio",
         y = "Avaliação do episódio",
         color = "Série") + 
        theme(legend.position="bottom") 


```
Com a ajuda dos gráficos, podemos ver que embora haja uma variação nas notas durante a temporada, normalmente, os episódios finais apresentam uma avaliação próxima da mediana das notas das temporadas.

Vamos dar uma olhada nos ultimos três eps da temporada e compará-los com a mediana.
```{r}
series_canceladas_comparacao<- data.frame(series_name = unique(dados_canceladas1$series_name))
series_canceladas_comparacao<- rbind(series_canceladas_comparacao, data.frame(series_name = unique(dados_canceladas2$series_name)))

dados_canceladas_grouped <- dados_canceladas %>%
    group_by(series_name) %>%
    summarise(ultimo_ep = n(),
              mediana = mean(user_rating))
getEpisodesRatings <- function(eps, names){
    result = c();
    for(index in 1:length(eps)){
        result = c(result, subset(dados_canceladas$user_rating, dados_canceladas$series_ep == eps[index] & dados_canceladas$series_name == names[index]));
    }
    return(result);
}

dados_canceladas_grouped <- transform(dados_canceladas_grouped, antepenultimo_episodio = getEpisodesRatings(ultimo_ep-2 ,series_name))
dados_canceladas_grouped <- transform(dados_canceladas_grouped, penultimo_episodio = getEpisodesRatings(ultimo_ep-1 ,series_name))
dados_canceladas_grouped <- transform(dados_canceladas_grouped, ultimo_episodio = getEpisodesRatings(ultimo_ep ,series_name))
dados_canceladas_grouped

```
Assim, embora outros fatores possam estar relacionado com o cancelamento dessas séries (Como a audiência), as notas dadas aos episódios no IMDB não parecem não indicar um cancelamento da série.
Uma discussão que abre é, será que embora essas notas condizentes com a mediana, a quantidade de avaliações diminuiu com o passar da temporada?

#3.Séries canceladas na primeira temporada apresentam uma queda na quantidade de avaliações dos episódios durante a temporada?

Como analisamos acima, as notas parecem não estar relacionadas com o cancelamento da série. Porém, será que a quantidade de avaliação dessas séries caem muito ao longo da temporada?
```{r}
ggplot(dados_canceladas1,
       aes(x = series_ep,
           y = user_votes,
           color = series_name)) +
        geom_line() + 
    labs(x = "Episódio",
         y = "Quantidade de avaliações para o episódio",
         color = "Série") + 
        theme(legend.position="bottom") 

ggplot(dados_canceladas2,
       aes(x = series_ep,
           y = user_votes,
           color=series_name)) +
        geom_line() + 
    labs(x = "Episódio",
         y = "Quantidade de avaliações para o episódio",
         color = "Série") + 
        theme(legend.position="bottom") 

```
Em relação ao primeiro episódio , em quase todas as séries (exceto Jane by Design e The New Normal), a quantidade de avaliações cai. Em alguns casos, essa queda é sutil, mas em outro ela é brusca, como no caso de Limitless que teve mais de 1.500 avaliações no primeiro episódio, porém no quinto episódio essa quantidade ja estava abaixo de 1000.

Agora, vamos agrupar todas as séries e obter o valor máximo / minimo e a diferença proporcional entre esses valores. (Para as séries não canceladas, iremos analisar apenas a primeira temporada).
```{r}
series_primeira_temp = dados %>%
    filter(season == 1) %>%
           group_by(series_name) %>%
            summarise(n = n(),
                      max_user_votes = max(user_votes),
                      min_user_votes = min(user_votes),
                      season = max(season))
series_primeira_temp = transform(series_primeira_temp,
                                 diferenca = (max_user_votes - min_user_votes) / max_user_votes)

dados_canceladas_votes <- dados_canceladas %>%
    group_by(series_name) %>%
        summarise(max_user_votes = max(user_votes),
                  min_user_votes = min(user_votes),
                  season = max(season))
dados_canceladas_votes  = transform(dados_canceladas_votes,
                                 diferenca = (max_user_votes - min_user_votes) / max_user_votes)

```

Abaixo vamos calcular a média e a mediana da variação entre o episódio dom maior quantidade de votos e menor quantidade para os dois grupos (Todas as séries, séries canceladas).
```{r}
str = paste("Séries canceladas \nMedia de variação maior quantidade de votos - menor quantidade de votos: ",
            mean(dados_canceladas_votes$diferenca),
            "\nMediana de variação maior quantidade de votos - menor quantidade de votos: ",
            median(dados_canceladas_votes$diferenca),
            '\n---\n',
            "Todas as séries - Primeira temporada \n",
            "Media de variação maior quantidade de votos - menor quantidade de votos: ",
            mean(series_primeira_temp$diferenca),
            "\nMediana de variação maior quantidade de votos - menor quantidade de votos: ",
            median(series_primeira_temp$diferenca)
            ,sep = "")
cat(str)
```
Como podemos ver, a média e a mediana são maiores para para as séries que são canceladas. Então, uma queda na quantidade de votos nos episódios da série pode ser um indicador de que a série será (ou já foi) cancelada. 

#4. As séries que possuem episódios com nota alta são também as séries mais bem avaliadas?
Primeiros vamos obter os episódios que contem a nota máxima para o conjunto de dados. Ao ordenarmos os dados, vemos que 11 apresentam 9.9.
```{r}
dados[order(-dados$user_rating),][1:11,] %>%
    select(series_name, series_ep, user_rating)
```
A nota máxima foi atribuída a 4 episódios de Game of Thrones, 3 episódios de Breaking Bad, 2 episódios de Person of Interest, e 1 episódio de Arrow e Hannibal. Para selecionar as 5 séries mais bem avaliadas do conjunto, serão calculadas as médias de avaliação.
```{r}
medias_series = dados %>% 
    group_by(series_name) %>%
    summarise(media = mean(user_rating),
              maximo = max(user_rating))
medias_series[order(-medias_series$media),][1:5,]

```
Entre as 5 séries com maior média de avaliação, temos Person of Interest e Game of Thrones que apresentam episódios com nota máxima. Se nos restringissemos apenas a esses dados, não teriamos como comprovar uma correlação entre os valores. Porém podemos explorar melhor todo o conjunto de dados e fazer um gráfico com todas as séries levando em consideração a maior nota obtida e a média de avaliação para a série.
```{r}
ggplot(medias_series,
       aes(x = maximo,
           y = media,
           color=media)) +
        geom_point() + 
    labs(x = "Maior nota dada a um episódio da série",
         y = "Média de avaliação da série",
         color = "Media da série") + 
        theme(legend.position="bottom") 
```
O gráfico nos ajuda a compreender que existe sim uma correlação entre esses valores. E sim, as séries que contem episódios com notas maiores provavelmente são as séries mais bem avaliadas.
